Minutes et répertoires du notaire Jacques GILLET, 22 avril 1730 - décembre 1739 (étude XXXVIII)
Archives nationales
- Minutes de Jacques GILLET, 22 avril 1730 - 1755; MC/ET/XXXVIII/251 - MC/ET/XXXVIII/425
  - Minutes. 1737, juillet - 1737, août, juillet 1737 - août 1737; MC/ET/XXXVIII/293
    - Leroux (Jean) maître doreur rue Bourg l'Abbé § apprentissage, 25 août 1737; MC/ET/XXXVIII/293
      contrat d'apprentissage; Leroux, Jean
    - doreur (apprentissage) § Contrat pour 5 ans entre Pierre Hubert Caron, limonadier, et Jean Leroux, maître doreur, au profit de Pierre Crelot, âgé de 15 ans, cousin de Pierre Hubert. Logé, nourri et blanchi par son maître. S.d.d., 25 août 1737; MC/ET/XXXVIII/293
    - Boudin (Philippe) maître doreur rue Guérin Boisseau § Consentement, 28 août 1737; MC/ET/XXXVIII/293
      Boudin, Philippe
  - Minutes. 1737, septembre - 1737, octobre, septembre 1737 - octobre 1737; MC/ET/XXXVIII/294
    - Bail à Guillaume Martin, vernisseur ordinaire du roi, rue de la Croix., 1er septembre 1737; MC/ET/XXXVIII/294
      bail; Croix (rue de la); Martin, Guillaume; ébéniste
    - Lemaire (Pierre) tapissier rue Neuve Saint Martin § Mariage de la veuve de .., 2 septembre 1737; MC/ET/XXXVIII/294
      contrat de mariage; Lemaire, Pierre
    - Limonne (Jean-Baptiste), maître menuisier, rue des Gravilliers § Désistement, 3 septembre 1737; MC/ET/XXXVIII/294
      renonciation; Limonne, Jean-Baptiste
    - Sarazin (Claude) dit La Joye tailleur de pierres au coin de la rue des Fèves § Quittance, 5 septembre 1737; MC/ET/XXXVIII/294
      quittance; Sarazin, Claude
    - Rousseau (Jean Louis) architecte rue de Bretagne § Mariage de .., 9 septembre 1737; MC/ET/XXXVIII/294
      contrat de mariage; Rousseau, Jean Louis
    - Herissant (Charles) menuisier fg. Saint Denis § apprentissage, 9 septembre 1737; MC/ET/XXXVIII/294
      contrat d'apprentissage; Herissant, Charles
    - Duret (Claude), maître peintre, conseiller de l'académie Saint-Luc, rue Aux Ours § Apprentissage, 12 septembre 1737; MC/ET/XXXVIII/294
      contrat d'apprentissage; Duret, Claude
    - Contrat de mise en apprentissage pour 5 ans, entre Simon Camery, contrôleur à la barrière du Roule, et René Jamois, maître sculpteur, au profit d'Antoine Moinil, âgé de 16 ans, petit-fils de Simon, logé et nourri par son maître, moyennant 300 livres (approuvé par les jurés en charge)., 15 septembre 1737; MC/ET/XXXVIII/294
      contrat d'apprentissage; Roule (barrière du); Camery, Simon; Jamois, René; Moinil, Antoine; contrôleur (Ancien Régime); sculpteur
    - Jamois (René) maître sculpteurs rue Saint-Etienne § apprentissage, 15 septembre 1737; MC/ET/XXXVIII/294
      contrat d'apprentissage; Jamois, René
    - Contrat de mise en apprentissage, pour 6 ans, entre Claude Adam, marchand de vins, et Michel Thomas Legros, maître peintre, au profit de Jean-Baptiste Ouvrard, âgé de 17 ans, logé, nourri, blanchi et entretenu par son maître, sans deniers déboursés (approuvé par les jurés en charge)., 21 septembre 1737; MC/ET/XXXVIII/294
      contrat d'apprentissage; Adam, Claude; Legros, Michel Thomas; Ouvrard, Jean-Baptiste; commerçant; peintre
    - Legros (Michel Thomas), maître peintre, grande rue du faubourg Saint Denis § apprentissage, 21 septembre 1737; MC/ET/XXXVIII/294
      contrat d'apprentissage; Legros, Michel Thomas
    - Metu (Jacques) Sculpteur rue Frépillon § Mariage de .., 22 septembre 1737; MC/ET/XXXVIII/294
      contrat de mariage; Metu, Jacques
    - Letellier (Guillaume) Sculpteur rue des Fontaines § Mariage de la fille de .., 22 septembre 1737; MC/ET/XXXVIII/294
      contrat de mariage; Letellier, Guillaume
    - Contrat de mise en apprentissage pour 5 ans, entre Nicolas Gabriel Piron, menuisier, et Pierre Jean Travergé, maître sculpteur, au profit de Pierre Gabriel Piron, âgé de 15 ans, fils de Nicolas, logé, nourri et blanchi par son père, moyennant 100 livres (approuvé par les jurés en charge)., 26 septembre 1737; MC/ET/XXXVIII/294
      contrat d'apprentissage; Piron, Nicolas Gabriel; Piron, Pierre Gabriel; Travergé, Pierre Jean; menuisier; sculpteur
    - Travergé (Pierre Jean) maître sculpteur rue de la Plandre § apprentissage, 26 septembre 1737; MC/ET/XXXVIII/294
    - Jannelle (Pierre) maître sculpteur rue Sainte-Barbe § apprentissage, 26 septembre 1737; MC/ET/XXXVIII/294
    - Contrat de mise en apprentissage pour 5 ans, entre Henri Riot, portier, et Pierre Jannelle, maître sculpteur, au profit de Nicolas Riot, âgé de 16 ans, fils d'Henri, logé, nourri, blanchi et entretenu par son père, moyennant 150 livres (approuvé par les jurés en charge)., 26 septembre 1737; MC/ET/XXXVIII/294
      contrat d'apprentissage; Jannelle, Pierre; Riot, Henri; Riot, Nicolas; concierge; sculpteur
    - Lebeuf (Nicolas) Maître doreur argenteur et ciseleur sur métaux rue au Maire § Inventaire après décès de la femme de .., 30 septembre 1737; MC/ET/XXXVIII/294
      inventaire; Lebeuf, Nicolas
    - Contrat de mise en apprentissage pour 5 ans, entre Charles Ferillon, marchand de corps pour enfants, et Jean Philippe Delacroix, maître sculpteur, au profit de Charles Ferillon, fils, âgé de 13 ans, logé, nourri et blanchi par son père, moyennant 100 livres (approuvé par les jurés en charge)., 9 octobre 1737; MC/ET/XXXVIII/294
      contrat d'apprentissage; Delacroix, Jean Philippe; Ferillon, Charles (fils); Ferillon, Charles (père); commerçant; sculpteur
    - Delacroix (Jean Philippe) maître sculpteur rue Beauregard § apprentissage, 9 octobre 1737; MC/ET/XXXVIII/294
    - Chatelet (Jean) maître doreur à Paris § Compte et délégation de la veuve de .., 22 octobre 1737; MC/ET/XXXVIII/294
      Chatelet, Jean
    - Remy (Louis), maître peintre, rue au Maire § titre nouvel, 23 octobre 1737; MC/ET/XXXVIII/294
      titre nouvel; Remy, Louis
    - Jacques (Pierre Charles Auguste) marchand joaillier vis à vis du Temple § Vente, 27 octobre 1737; MC/ET/XXXVIII/294
      acte de vente; Jacques, Pierre Charles Auguste
    - Contrat de mise en apprentissage pour 5 ans, entre Alexandre Girard, bourgeois de Paris, et Jean Baptiste Gastineau, maître sculpteur, au profit de Paul Girard, âgé de 16 ans, fils d'Alexandre, logé par son maître, nourri et blanchi par son père, sans deniers déboursés (approuvé par les jurés en charge)., 29 octobre 1737; MC/ET/XXXVIII/294
      contrat d'apprentissage; Gastineau, Jean-Baptiste; Girard, Alexandre; Girard, Paul; sculpteur
    - Gastineau (Jean Baptiste) maître sculpteur rue Meslay § apprentissage, 29 octobre 1737; MC/ET/XXXVIII/294
      contrat d'apprentissage; Gastineau, Jean Baptiste
  - Minutes. 1737, novembre - 1737, décembre, novembre 1737 - décembre 1737; MC/ET/XXXVIII/295
    - Lebeuf (Nicolas) maître doreur, argenteur et ciseleur rue au Maire § Mariage de .., 3 novembre 1737; MC/ET/XXXVIII/295
      contrat de mariage; Lebeuf, Nicolas
    - Contrat de mise en apprentissage, pour 5 ans, entre Nicolas Mignot, metteur en oeuvre, et Claude Capart, maître peintre, au profit de Jacques Mignot, âgé de 14 ans, fils de Nicolas, logé et nourri par son maître, sans deniers déboursés (approuvé par les jurés en charge)., 10 novembre 1737; MC/ET/XXXVIII/295
      contrat d'apprentissage; Capart, Claude; Mignot, Jacques; Mignot, Nicolas; peintre
    - Capart (Claude), père, maître peintre et doreur, rue de la Grande Truanderie § Apprentissage, 10 novembre 1737; MC/ET/XXXVIII/295
      contrat d'apprentissage; Capart, Claude
    - Lasnier (Claude), maître peintre, rue Jean Robert § désistement, 12 novembre 1737; MC/ET/XXXVIII/295
    - Contrat de mise en apprentissage, pour 6 ans, entre François Edmé Dureville, buraliste, et Jean Georges Guillet, maître peintre, au profit d'Edmé Dureville, âgé de 10 ans et demi, fils de François Edmé, logé, nourri et blanchi par son maître, moyennant 7 muids de vin (approuvé par les jurés en charge)., 15 novembre 1737; MC/ET/XXXVIII/295
      contrat d'apprentissage; Dureville, Edmé; Dureville, François Edmé; Guillet, Jean Georges; peintre
    - Guillet (Jean Georges), maître peintre, faubourg Saint-Denis § Apprentissage, 15 novembre 1737; MC/ET/XXXVIII/295
      contrat d'apprentissage; Guillet, Jean Georges
    - Convention concernant Guillaume Martin, vernisseur du roi, Faubourg Saint-Denis., 17 novembre 1737; MC/ET/XXXVIII/295
      convention; Saint-Denis (faubourg); Martin, Guillaume; ébéniste
    - Contrat de mise en apprentissage pour 5 ans, entre Jacques Corbe, frotteur, et Guillaume Gosselin, maître sculpteur, au profit d'Antoine Corbe, âgé de 14 ans, fils de Jacques, logé et nourri par son maître, moyennant 200 livres (approuvé par les jurés en charge)., 26 novembre 1737; MC/ET/XXXVIII/295
      contrat d'apprentissage; Corbe, Antoine; Corbe, Jacques; Gosselin, Guillaume; employé de maison; sculpteur
    - Maréchal (Louis), maître menuisier, rue Meslay § Inventaire après décès de la femme de .., 26 novembre 1737; MC/ET/XXXVIII/295
      inventaire après décès; Marechal, Louis
    - Contrat de mise en apprentissage entre Etienne Touroude, compagnon carrier, et Pierre Pingat, le jeune, maître sculpteur, au profit de Charles Julien Touroude, âgé de 12 ans, fils d'Etienne, logé par son maître, nourri et blanchi par son père, sans deniers déboursés (approuvé par les jurés en charge)., 30 novembre 1737; MC/ET/XXXVIII/295
      contrat d'apprentissage; Pingat, Pierre (le jeune); Touroude, Charles Julien; Touroude, Etienne; carrier; sculpteur
    - Pingat (Pierre) le jeune maître sculpteur rue Neuve Saint-Roch § apprentissage, 30 novembre 1737; MC/ET/XXXVIII/295
    - Morlet (Claude) marchand faïenciers émailleur rue Neuve Saint-Denis § Mariage de .., 2 décembre 1737; MC/ET/XXXVIII/295
      contrat de mariage; Morlet, Claude
    - Contrat de mise en apprentissage pour 5 ans, entre Pierre Sauquet Leclerc, domestique, et Alexandre Daubo, maître sculpteur, au profit de Joseph Sauquet Leclerc, âgé de 14 ans, fils de Pierre, logé et nourri par son maître, moyennant 50 livres (approuvé par les jurés en charge)., 8 décembre 1737; MC/ET/XXXVIII/295
      contrat d'apprentissage; Daubo, Alexandre; Sauquet-Leclerc, Joseph; Sauquet-Leclerc, Pierre; employé de maison; sculpteur
    - Daubo (Alexandre) maître sculpteur rue de Bourbon § apprentissage, 8 décembre 1737; MC/ET/XXXVIII/295
    - Magoulet (Jean) maître brodeur rue des Boucheries § Transport, 8 décembre 1737; MC/ET/XXXVIII/295
      Magoulet, Jean
    - Bail concernant Louis Joubert, architecte juré expert, entrepreneur de bâtiments, rue des Mathurins., 14 décembre 1737; MC/ET/XXXVIII/295
      bail; Mathurins (rue des); Joubert, Louis; architecte; chef d'entreprise
    - Boudin (Nicolas Louis) maître doreur et argenteur sur métaux rue Guérin Boisseau § apprentissage, 16 décembre 1737; MC/ET/XXXVIII/295
      contrat d'apprentissage; Boudin, Nicolas Louis
    - doreur sur métaux (apprentissage) § Contrat pour 5 ans entre Jean Gosse, marchand des chevaux, et Nicolas Louis Boudin, maître doreur et argenteur sur métaux, au profit de Jean Gosse, âgé de 21 ans, fils de Jean Logé, nourri et blanchi par son maître. S.d.d (approuvé par les jurés en charge), 16 décembre 1737; MC/ET/XXXVIII/295
  - Minutes. 1738, janvier - 1738, février, janvier 1738 - février 1738; MC/ET/XXXVIII/296
    - Contrat de mise en apprentissage, pour 6 ans, entre Jean-Baptiste Boiteau, compagnon orfèvre, et Nicolas Girardin, maître peintre, au profit de Jean Denis Boiteau, âgé de 16 ans, fils de Jean-Baptiste, logé et nourri par son maître, moyennant 100 livres (approuvé par les jurés en charge)., 17 janvier 1737; MC/ET/XXXVIII/296
      contrat d'apprentissage; Boiteau, Jean Denis; Boiteau, Jean-Baptiste; Girardin, Nicolas; orfèvre; peintre
    - Contrat de mise en apprentissage, pour 5 ans, entre Louise Grisel, femme de Jean-Baptiste Darras, bourgeois de Paris, et Jean-Baptiste Coupé, maître peintre, au profit de Jean-Baptiste Darras, fils, logé, nourri et blanchi par son maître, sans deniers déboursés (approuvé par les jurés en charge)., 19 janvier 1737; MC/ET/XXXVIII/296
      contrat d'apprentissage; Coupé, Jean-Baptiste; Darras, Jean-Baptiste (fils); Darras, Jean-Baptiste (père); Grisel, Louise; peintre
    - Coupé (Jean-Baptiste), maître peintre, rue Saint-Jean de Latran § Apprentissage, 19 janvier 1737; MC/ET/XXXVIII/296
      contrat d'apprentissage; Coupé, Jean-Baptiste
    - Burgevin (Jean Claude) maître ébéniste rue de Richelieu § transport de droits par la veuve de .., 19 janvier 1737; MC/ET/XXXVIII/296
      transport de droits; Burgevin, Jean Claude
    - Armand (Jean Baptiste) maître peintre rue Jean Robert § Alloué, 26 janvier 1737; MC/ET/XXXVIII/296
      Armand, Jean Baptiste
    - Apprentissage concernant Nicolas Girardin, maître peintre, rue Cassette., 17 janvier 1738; MC/ET/XXXVIII/296
      contrat d'apprentissage; Cassette (rue); Girardin, Nicolas; peintre
    - Contrat de mise en apprentissage, pour 8 ans, entre Pierre de La Madelaine, compagnon boulanger, et Jean-Baptiste Armand, maître peintre, au profit de Marie Geneviève de La Madelaine, âgé de 10 ans, fille de Pierre, logée, nourrie et blanchie par son maître, sans deniers déboursés., 26 janvier 1738; MC/ET/XXXVIII/296
      contrat d'apprentissage; Armand, Jean-Baptiste; La Madelaine, Marie Geneviève de; La Madelaine, Pierre de; boulanger; peintre
    - Jamin (Gilles) lapidaire rue de la Croix § Mariage de .., 3 février 1738; MC/ET/XXXVIII/296
      contrat de mariage; Jamin, Gilles
    - Lequin (François Barthélemy), marchand orfèvre, quai Pelletier § Constitution, 6 février 1738; MC/ET/XXXVIII/296
      constitution de rente; Lequin, François Barthélemy
    - Convention concernant Guillaume Martin, maître peintre et vernisseur du roi, Faubourg Saint-Denis., 7 février 1738; MC/ET/XXXVIII/296
      convention; Saint-Denis (faubourg); Martin, Guillaume; peintre; ébéniste
    - Martin (Julien), maître peintre, ruelle des Marais § apprentissage, 7 février 1738; MC/ET/XXXVIII/296
      contrat d'apprentissage; Martin, Julien
    - Contrat de mise en apprentissage, pour 6 ans, entre Gilbert Marnet, jardinier, et Julien Martin, maître peintre, au profit de Jean Pierre Delestang, âgé de 18 ans, neveu de Gilbert, logé par son maître qui lui payera 25 sous par jour de travail, sans deniers déboursés (approuvé par les jurés en charge)., 7 février 1738; MC/ET/XXXVIII/296
      contrat d'apprentissage; Delestang, Jean Pierre; Marnet, Gilbert; Martin, Julien; jardinier; peintre
    - Labbé (Jean), maître peintre, de l'académie de Saint-Luc rue au Maire § Inventaire après décès de la femme de .. (13 tableaux - divers sujets), 11 février 1738; MC/ET/XXXVIII/296
      inventaire; Labbé, Jean
    - Labbé (Jean), maître-peintre, de l'académie de Saint-Luc, rue au Maire § transport de droits, 13 février 1738; MC/ET/XXXVIII/296
      transport de droits; Labbé, Jean
    - Tessier (Christophe), maître peintre, rue des Gravilliers § transport de droits, 13 février 1738; MC/ET/XXXVIII/296
      transport de droits; Tessier, Christophe
    - Dailly (Jean) maître fondeur rue Guérin Boisseau § Mainlevée., 27 février 1738; MC/ET/XXXVIII/296
      Dailly, Jean
  - Minutes. 1738, mars - 1738, avril, mars 1738 - avril 1738; MC/ET/XXXVIII/297
    - Ricard (Michel Hector) maître doreur et argenteur sur métaux rue de Seine § Mariage de .., 2 mars 1738; MC/ET/XXXVIII/297
      contrat de mariage; Ricard, Michel Hector
    - Marin (Pierre), maître menuisier, rue Mondétour § Constitution, 13 mars 1738; MC/ET/XXXVIII/297
      constitution de rente; Marin, Pierre
    - Proyard (Pierre), menuisier à Villejuif § Transport de droits, 17 mars 1738; MC/ET/XXXVIII/297
      transport de droits; Proyard, Pierre
    - Gambier (Barthélemy) maître doreur et argenteur sur métaux rue Greneta § apprentissage, 18 mars 1738; MC/ET/XXXVIII/297
      contrat d'apprentissage; Gambier, Barthélemy
    - Florat (Marc Laurent) marchand orfèvre rue Sainte-Barbe § Inventaire après décès de la femme de .., 24 mars 1738; MC/ET/XXXVIII/297
      inventaire; Florat, Marc Laurent
    - Desjardins (Louis) maître sculpteur à Belleville § Devis et marché de maçonnerie à faire dans la maison appartenant à .. (réparations), 26 mars 1738; MC/ET/XXXVIII/297
      devis; marché; Desjardins, Louis
    - Gobert (Denis) architecte juré expert § abandonnement, 28 mars 1738; MC/ET/XXXVIII/297
      Gobert, Denis
    - Inventaire après décès de Louis Rémy, maître peintre de l'académie Saint-Luc, ancien maître et garde de la communauté, rue au Maire., 15 avril 1738; MC/ET/XXXVIII/297
      inventaire après décès; Maire (rue au); Rémy, Louis; peintre
    - Le Chantre (Gilles), maître peintre, rue du Temple § transport de rente, 17 avril 1738; MC/ET/XXXVIII/297
      transport de droits; Le Chantre, Gilles
    - Jaillot (Bernard Antoine) géographe ordinaire du roi quai des Grands Augustins § bail, 21 avril 1738; MC/ET/XXXVIII/297
      bail
  - Minutes. 1738, mai - 1738, juin, mai 1738 - juin 1738; MC/ET/XXXVIII/298
    - Contrat de mise en apprentissage, pour 5 ans, entre Simon Millet, manouvrier, et François Guichard, maître peintre, au profit de Louis Millet, âgé de 14 ans, fils de Simon, logé et nourri par son maître, moyennant 36 livres payables par les marguilliers de Saint-Sulpice (approuvé par les gardes en charge)., 1er mai 1738; MC/ET/XXXVIII/298
      contrat d'apprentissage; Guichard, François; Millet, Louis; Millet, Simon; journalier; peintre
    - Guichard (François), maître peintre, rue du Vieux Colombier § Apprentissage, 1er mai 1738; MC/ET/XXXVIII/298
      contrat d'apprentissage; Guichard, François
    - Menage (Louis), menuisier, rue Guisarde § Transport, 4 mai 1738; MC/ET/XXXVIII/298
      cession; Menage, Louis
    - doreur (apprentissage) § contrat pour 5 ans entre Leopold Jacques Royer, maître doreur, et Antoine Dervilliers, maître doreur, au profit de Claude Joseph Royer, âgé de 20 ans, neveu de Leopold Jacques, Logé, nourri et blanchi par son maître. S.d.d. (approuvé par les gardes en charge), 5 mai 1738; MC/ET/XXXVIII/298
    - Contrat de mise en apprentissage pour 5 ans, entre Marie Joubert, veuve de Robert Pector, cloutier, et Claude Toussaint Chevalier, maître sculpteur, au profit de Charles Robert Brisset, âgé de 13 ans, petit-fils de Marie, logé, nourri, et blanchi par sa grand-mère, moyennant 240 livres (approuvé par les gardes en charge)., 9 mai 1738; MC/ET/XXXVIII/298
      contrat d'apprentissage; Brisset, Charles Robert; Chevalier, Claude Toussaint; Joubert, Marie; Pector, Robert; forgeron; sculpteur
    - Chevalier (Claude Toussaint) maître sculpteur rue Mouffetard § apprentissage, 9 mai 1738; MC/ET/XXXVIII/298
      contrat d'apprentissage; Chevalier, Claude Toussaint
    - Geans (Charles Denis) marbrier grande rue du fg. Saint Martin § Inventaire après décès de .., 9 mai 1738; MC/ET/XXXVIII/298
      inventaire; Geans, Charles Denis
    - Contrat de mise en apprentissage entre Pierre Lemoine, loueur de carrosses, et Jacques Adam, maître sculpteur, juré garde en charge, au profit de Jean Baptiste Montardier, âgé de 16 ans, beau-fils dudit Lemoine, nourri, blanchi et entretenu par son père; son maître lui payera la dernière année 5 s. par jour de travail (approuvé par les gardes en charge)., 13 mai 1738; MC/ET/XXXVIII/298
      contrat d'apprentissage; Adam, Jacques; Lemoine, Pierre; Montardier, Jean-Baptiste; loueur de véhicules; sculpteur
    - Dumont (Joseph) Sculpteur Enclos du Temple § Mariage de la fille de .., 18 mai 1738; MC/ET/XXXVIII/298
      contrat de mariage; Dumont, Joseph
    - Contrat de mise en apprentissage pour 5 ans, entre François Lemaire, compagnon menuisier, et Julien Heurtault, maître sculpteur, au profit de Pierre François Antoine Lemaire, âgé de 14 ans, fils de François, logé et nourri par son maître, son père lui fournira du pain pendant les deux premières années, sans deniers déboursés (approuvé par les jurés en charge)., 20 mai 1738; MC/ET/XXXVIII/298
      contrat d'apprentissage; Heurtault, Julien; Lemaire, François; Lemaire, Pierre François Antoine; menuisier; sculpteur
    - Heurtault (Julien) maître sculpteur rue de Cléry § apprentissage, 20 mai 1738; MC/ET/XXXVIII/298
      contrat d'apprentissage; Heurtault, Julien
    - Damon (Nicolas), maître peintre, rue du Temple § Mariage de la fille de .., 24 mai 1738; MC/ET/XXXVIII/298
      contrat de mariage; Damon, Nicolas
    - Contrat de mise en apprentissage pour 5 ans, entre Laurent Halé, ciseleur, et Pierre Lassus, maître sculpteur, au profit de Pierre Laurent Halé, âgé de 11 ans, fils de Laurent, nourri pendant les 3 dernières années par son maître, moyennant 100 livres (approuvé par les gardes en charge)., 18 juin 1738; MC/ET/XXXVIII/298
      contrat d'apprentissage; Halé, Laurent; Halé, Pierre Laurent; Lassus, Pierre; décorateur; sculpteur
    - Nelle (Jean), maître menuisier et ordinaire des bâtiments du roi, rue Neuve Notre-Dame-de-Nazareth § Inventaire après décès de la femme de .., 18 juin 1738; MC/ET/XXXVIII/298
    - Contrat de mise en apprentissage pour 5 ans, entre François Estevé, marchand de vins, et Louis Herpin, sculpteur du roi et professeur de l'académie Saint-Luc, au profit de Claude François Estevé, âgé de 15 ans, fils de François, logé, nourri, blanchi et entretenu par son père, sans deniers déboursés (approuvé par les gardes en charge)., 19 juin 1738; MC/ET/XXXVIII/298
      contrat d'apprentissage; Estevé, Claude François; Estevé, François; Herpin, Louis; commerçant; enseignant
    - Lafosse (Pierre) maître doreur sur métaux rue Saint Martin § Vente, 21 juin 1738; MC/ET/XXXVIII/298
      acte de vente; Lafosse, Pierre
    - Contrat de mise en apprentissage pour 5 ans, entre Pierre Petit, maître cordonnier, et Charles Régnier, maître sculpteur, au profit de Pierre Pascal Petit, âgé de 13 ans, fils de Pierre, logé et nourri pendant les 4 dernières années par son maître, sans deniers déboursés (approuvé par les jurés en charge)., 24 juin 1738; MC/ET/XXXVIII/298
      contrat d'apprentissage; Petit, Pierre; Petit, Pierre Pascal; Régnier, Charles; cordonnier; sculpteur
    - Regnier (Charles) maître sculpteur rue Neuve de Cléry § apprentissage, 24 juin 1738; MC/ET/XXXVIII/298
      contrat d'apprentissage; Regnier, Charles
  - Minutes. 1738, juillet - 1738, août, juillet 1738 - août 1738; MC/ET/XXXVIII/299
    - Baronneau (Jean Louis) émailleur rue Saint-Denis § Vente de meubles, 5 juillet 1738; MC/ET/XXXVIII/299
      acte de vente; Baronneau, Jean Louis
    - Baronneau (Jean Louis) émailleur rue Saint-Denis § Donation, 5 juillet 1738; MC/ET/XXXVIII/299
      donation; Baronneau, Jean Louis
    - Contrat de mise en apprentissage pour 5 ans, entre Etienne Blanchard, jardinier, et Simon Collet, maître sculpteur, au profit de Jean Baptiste Blanchard, âgé de 13 ans, fils d'Etienne, logé, nourri, blanchi et entretenu par son père, moyennant 60 livres (approuvé par les gardes en charge)., 7 juillet 1738; MC/ET/XXXVIII/299
      contrat d'apprentissage; Blanchard, Etienne; Blanchard, Jean-Baptiste; Collet, Simon; jardinier; sculpteur
    - Collet (Simeon) maître sculpteur rue de Bourbon § apprentissage, 7 juillet 1738; MC/ET/XXXVIII/299
      contrat d'apprentissage; Collet, Simeon
    - Contrat de mise en apprentissage pour 5 ans, entre Germain Mercier, domestique, et Auguste Delinen, maître sculpteur, au profit de Pierre Mercier, âgé de 13 ans, fils de Germain, logé et nourri par son maître, moyennant 150 livres (approuvé par les jurés en charge)., 9 juillet 1738; MC/ET/XXXVIII/299
      contrat d'apprentissage; Delinen, Auguste; Mercier, Germain; Mercier, Pierre; employé de maison; sculpteur
    - Deliniere (Auguste) maître sculpteur rue Neuve de Cléry § apprentissage, 9 juillet 1738; MC/ET/XXXVIII/299
      contrat d'apprentissage; Deliniere, Auguste